臺灣高等法院高雄分院民事裁定　　　　　 96年度抗字第170號
再抗告人　　復盛股份有限公司
法定代理人　甲○○
訴訟代理人　顏宏斌律師
上列再抗告人因與相對人東元電機股份有限公司間聲請停止執行
事件，再抗告人對於民國96年6 月23日本院96年度抗字第170 號
所為駁回抗告之裁定，提起再抗告，本院裁定如下：
    主  文
再抗告駁回。
再抗告程序費用由再抗告人負擔。
    事實及理由
一、再抗告意旨略以：本件相對人並非臺灣高雄地方法院（下稱
    高雄地院）96年度執字第23958 號執行事件（下稱系爭強制
    執行程序）之執行標的物即空壓機組設備（下稱系爭空壓機
    組設備）之所有權人或利害關係人，且相對人亦未能舉證證
    明其對系爭空壓機組設備具有所有權，則相對人聲請裁定准
    予停止系爭強制執行程序之執行，實為無理由。且本院既未
    衡酌再抗告人就系爭強制執行程序所可受償之價值，及未能
    依通常計畫可獲得之利益為度，而僅就本案訴訟等待期間之
    利息損失以定供擔保停止執行之金額，復未考慮系爭空壓機
    組設備折舊等因素，均有不當。綜上，本院原裁定有適用法
    規顯有錯誤之情形，且本院原裁定所持法律見解，對相類情
    形，亦有原則上之重要性，爰依法提出再抗告云云。
二、按對於抗告法院以抗告無理由而駁回其抗告之裁定再為抗告
    ，僅得以其適用法規顯有錯誤為理由，並經原法院之許可者
    為限；且原法院之許可，以原裁定所涉及之法律見解具有原
    則上之重要性者為限。民事訴訟法第486 條第4 項、第5 項
    定有明文。又原法院對於再為抗告，認為不應許可者，應以
    裁定駁回其抗告。民事訴訟法第486 條第6項準用同法第436
    條之3 第3 項後段亦規定甚明。而所謂原則上之重要性，係
    指該再抗告事件所涉及之法律問題，意義重大而有加以闡釋
    之必要者而言（最高法院93年度台抗字第843 號裁定意旨參
    照）。
三、次按有提起異議之訴時，法院因必要情形，或依聲請定相當
    並確實之擔保，得為停止強制執行之裁定，強制執行第18條
    第2 項定有明文。故依此規定，只須當事人提起異議之訴，
    在該異議之訴確定前，法院如認有必要，得依職權為停止執
    行之裁定，其在當事人願供擔保，聲請停止強制執行時，法
    院亦非不得依其聲請，定相當並確實之擔保，為停止強制執
    行之裁定。至該異議之訴實體上有無理由，則非法院於裁定
    停止強制執行時應予審酌之事項。最高法院93年度台抗字第
    723 號裁定意旨可資參照。經查，相對人主張再抗告人雖執
    高雄地院96年度訴字第233 號確定判決，聲請對訴外人弘宗
    工程有限公司為強制執行，惟該件執行標的物即系爭空壓機
    組設備係屬相對人所有，相對人已向高雄地院提起第三人異
    議之訴，並經該院原以96年度補字第520 號裁定命相對人補
    繳裁判費，並於相對人補繳裁判費後，又以96年度審訴字第
    188 號事件審理中等事實，業據原審調取上開強制執行及第
    三人異議之訴事件卷宗核閱無訛，且有本院電話查詢紀錄單
    一紙附卷可稽，足認若相對人主張其為系爭空壓機組設備之
    所有權人屬實，其將因系爭空壓機組設備遭強制執行而受有
    難以回復之損害，故系爭空壓機組設備是否為相對人所有之
    事實，未經上開第三人異議之訴為實體判決確定前，自有停
    止該部分強制執行程序之必要，且相對人之聲請亦符合上開
    強制執行法第18條第2 項之規定。從而，相對人聲請願供擔
    保，請求准予裁定停止系爭強制執行程序，為有理由，應予
    准許。再抗告人雖抗辯：相對人並非系爭空壓機組設備之所
    有權人或利害關係人，且相對人亦未能舉證證明其對系爭空
    壓機組設備具有所有權，則相對人聲請裁定准予停止系爭強
    制執行程序之執行，實為無理由云云。惟查，相對人是否為
    系爭空壓機組設備之所有權人或利害關係人，係屬相對人在
    該第三人異議之訴實體上有無理由之問題，並非法院於裁定
    停止強制執行時應予審酌之事項，已如上所述，故再抗告人
    此部分抗辯，實無理由，不足採信。
四、又法院依強制執行法第18條第2 項裁定准許停止強制執行所
    定之擔保金，係備供債權人因停止執行所受損害之賠償，其
    數額應依標的物停止執行後，債權人未能即時受償或利用該
    標的物所受之損害額，或其因另供擔保強制執行所受之損害
    額定之。且法院因必要情形或依聲請定相當並確實之擔保，
    為停止強制執行之裁定者，該擔保金額之多寡應如何認為相
    當，固屬法院職權裁量之範圍；惟此項擔保係擔保執行債權
    人因停止執行所應受之損害，故法院定擔保金額時，自應斟
    酌該債權人因停止執行可能遭受之損害，以為衡量之標準，
    非以債權額為依據。最高法院87年度台抗字第529 號及同院
    92年度台抗字第480 號裁定意旨分別可參。又法院許債務人
    供擔保後停止強制執行，其擔保金額應如何認為相當，原屬
    於法院職權裁量之範圍，如已斟酌債權人因停止執行所應受
    之損害，即非當事人所可任意指摘。最高法院94年度台簡抗
    字第15號、94年度台抗字第415 號裁定意旨亦可資參照。經
    查，本件相對人以其業經向高雄地院提起第三人異議之訴事
    件，並由高雄地院以96年度審訴字第188 號審理中為由，聲
    請裁定停止系爭強制執行程序，而相對人所提第三人異議之
    訴事件，其訴訟標的金額已逾150 萬元，可上訴至第三審，
    而第一、二、三審民事訴訟辦案期限分別為1 年4 個月、2
    年及1 年，故本院斟酌再抗告人聲請強制執行之系爭空壓機
    組設備之價額為173 萬2500元，並考量再抗告人因相對人聲
    請停止執行可能受有之利息損害額，並以相對人於原審所提
    起之第三人異議之訴，預估至判決確定為止，需時約4 年4
    個月期間，而為擔保再抗告人因未能及時受償所受之損害，
    綜合上開各因素判斷後，認相對人應供擔保37萬5375元【
    1,732,500 ×5%×（4 ＋4/12）＝375,375 】後，系爭強制
    執行程序於原審96年度審訴字188 號（即96年度補字第520
    號）第三人異議之訴事件判決確定前應暫予停止，參照上開
    最高法院87年度台抗字第529 號及同院92年度台抗字第480
    號裁定意旨，尚屬允洽。且本院准許相對人供擔保後停止強
    制執行，其擔保金額應如何認為相當，原屬於本院職權裁量
    之範圍，本院既已斟酌再抗告人因停止執行所應受之損害，
    即非再抗告人所可任意指摘，再抗告人辯稱本件命相對人停
    止執行應供之擔保金額太低而不相當云云，不足採信。至於
    再抗告人所抗辯關於系爭空壓機組設備，因停止執行後縱受
    有折舊損失，惟該部分動產因停止執行而受有無法即時受償
    之損失，原即已包括動產折舊可能之損失，且此部分損失亦
    經本院裁定予以考量後而酌定相對人之應供擔保金額。且停
    止執行應供之擔保，係擔保執行債權人因停止執行所應受之
    損害，故法院於酌定擔保金額時，係應斟酌債權人因停止執
    行可能遭受之損害，以為衡量之標準，並非以債權額為依據
    ，已如上述。從而，再抗告人抗辯本院未斟酌關於系爭空壓
    機組設備之折舊損失云云，亦不足採信。
五、綜上所述，相對人就系爭空壓機組設備是否具有所有權，係
    屬實體爭執，並非本院於裁定停止強制執行程序時所得審酌
    之事項，且本院於斟酌再抗告人因停止執行未能即時受償或
    利用該標的物所受之損害額，並考量再抗告人因相對人聲請
    停止執行可能受有之利息損害額，並以相對人於原審所提起
    之第三人異議之訴，預估至判決確定為止，需時約4 年4 個
    月期間，而為擔保再抗告人因未能及時受償所受之損害，認
    相對人應供擔保37萬5375元後，系爭強制執行程序於原審96
    年度審訴字188 號（即96年度補字第520 號）第三人異議之
    訴事件判決確定前應暫予停止，因而裁定駁回再抗告人之抗
    告，於法並無違誤。且本件所涉及之法律見解明確，非屬原
    則上具有重要性且意義重大，而有闡釋之必要者，再抗告意
    旨主張本院原裁定所涉法律見解，有原則上之重要性云云，
    即非可採，揆諸首開說明，本件再抗告即不應許可，應予裁
    定駁回。
據上論結，本件再抗告不應許可，依民事訴訟法第486 條第6項
、第436 條之3 第3 項、第95條、第78條、第85條第1 項前段，
裁定如主文。
中　　華　　民　　國　　96　　年　　7 　　月　　25　　日
                            民事第三庭
                                審判長法官  張國彬
                                法      官  吳登輝
                                法      官  楊富強
以上正本證明與原本無異。
如不服本裁定應於送達後10日內向本院提出抗告狀 (並按他造當
事人之人數附繕本)， 並繳納抗告費新台幣1,000 元。
中　　華　　民　　國　　96　　年　　7 　　月　　25　　日
                                書  記  官  劉博文
